【裁判字號】    98,上易,2318
【裁判日期】    981210
【裁判案由】    傷害
【裁判全文】
臺灣高等法院刑事判決                98年度上易字第2318號
上  訴  人
即  被  告  甲○○
上列上訴人因傷害案件，不服臺灣臺北地方法院98年度易字第49
3 號，中華民國98年8 月6 日第一審判決（起訴案號：臺灣臺北
地方法院檢察署98年度偵字第1194號），提起上訴，本院判決如
下：
    主  文
上訴駁回。
    事實及理由
一、本案經本院審理結果，認第一審以上訴人即被告甲○○犯刑
    法第277 條第1 項之傷害罪，判處拘役30日，並諭知易科罰
    金折算之標準以新台幣1000元折算一日，認事用法及量刑均
    無不當，應予維持，原判決除關於「乙○○受有臉部、鼻部
    、手指等處擦傷」之記載，應補充為「乙○○受有臉部擦傷
    （1 ×0.5 公分、1 ×1 公分、6 ×1 公分各一處）、鼻部
    及手指擦傷各一處（均為2 ×1 公分）外，餘引用第一審判
    決書記載之事實、證據及理由（如附件）。
二、被告上訴意旨略以：告訴人從後面偷打伊，然後告訴人自行
    滑倒受傷云云。惟被告傷害犯行，業據告訴人於原審指訴綦
    詳，再依常理，一般人滑倒應會由膝蓋、臀部、手腕或手肘
    等部位先行著地，同時造成各該部位之傷害，然告訴人上開
    傷勢，集中於臉部，顯非自行滑倒所造成，被告上訴意旨空
    言否認，為無理由，應予駁回。
據上論斷，應依刑事訴訟法第373 條、第368 條，判決如主文。
本案經檢察官張熙懷到庭執行職務。
中    華    民    國    98    年    12    月    10    日
                  刑事第十九庭審判長法  官  葉騰瑞
                                    法  官  潘翠雪
                                    法  官  彭政章
以上正本證明與原本無異。
不得上訴。
                                    書記官  杜宜寧
中    華    民    國    98    年    12    月    10    日
附錄本案論罪科刑法條全文
中華民國刑法第277 條（普通傷害罪）
傷害人之身體或健康者，處3 年以下有期徒刑、拘役或1 千元以
下罰金。
犯前項之罪因而致人於死者，處無期徒刑或7 年以上有期徒刑；
致重傷者，處3 年以上10年以下有期徒刑。
附件：
臺灣臺北地方法院刑事判決               98年度易字第493號
公  訴  人  臺灣臺北地方法院檢察署檢察官
被      告  甲○○  男  73歲（民國○○年○月○日生）
                    身分證統一編號：Ｚ000000000號
                    住臺北市○○區○○路54號9樓之11
上列被告因傷害案件，經檢察官聲請簡易判決處刑（98年度偵字
第1194號），本院認為不宜以簡易判決處刑，改依通常程序審理
，判決如下：
    主  文
甲○○傷害人之身體，處拘役拾日，如易科罰金，以新臺幣壹
仟元折算壹日。
    事  實
一、甲○○與乙○○係鄰居，二人於民國97年11月20日上午5時
    許，在臺北市青年公園內，因細故而發生爭執，甲○○竟基
    於傷害之犯意，徒手推倒並毆打乙○○，致乙○○受有臉部
    、鼻部、手指等處擦傷及眼眶瘀傷等傷害。
二、案經乙○○訴請臺灣臺北地方法院檢察署檢察官偵查起訴。
    理  由
一、訊據被告甲○○矢口否認有傷害犯行，惟查上開事實，業據
    證人即告訴人乙○○指訴綦詳，復有診斷證明書在卷可稽，
    被告雖否認傷害犯行，惟亦坦承於上揭時地有與告訴人發生
    肢體之碰撞（見本院98年7月30日審判筆錄），是被告空言
    否認，殊不足採，本件事證明確，被告犯行洵堪認定，應依
    法論科。
二、核被告所為，係犯刑法第277條第1項之普通傷害罪。爰審酌
    被告與告訴人兩人係多年鄰居，因居家安寧之糾紛，竟推打
    被害人，造成被害人傷害，犯後復否認犯行，兼衡其智識程
    度、犯罪之手段、情節等一切情狀，量處如主文所示之刑，
    併諭知易科罰金之折算標準，以資懲儆。
據上論斷，應依刑事訴訟法第452條、第284條之1、第299條第1
項前段，刑法第277條第1項、第41條第1項前段，刑法施行法第1
條之1，判決如主文。
本案經檢察官郭騰月到庭執行職務
中    華    民    國    98    年    8     月    6     日
                  刑事第十四庭  法  官  沈君玲
以上正本證明與原本無異。
如不服本判決應於收受送達後10日內向本院提出上訴書狀，並應
敘述具體理由；其未敘述上訴理由者，應於上訴期間屆滿後20日
內向本院補提理由書（均須按他造當事人之人數附繕）「切勿逕
送上級法院」。
                                書記官  劉麗英
中    華    民    國    98    年    8     月    6     日
附錄本案論罪科刑所依據法條
中華民國刑法第277條
（普通傷害罪）
傷害人之身體或健康者，處 3 年以下有期徒刑、拘役或 1 千元
以下罰金。
犯前項之罪因而致人於死者，處無期徒刑或 7 年以上有期徒刑；
致重傷者，處 3 年以上 10 年以下有期徒刑。


司法院資訊處製作；財團法人民間司法改革基金會備份。
